臺灣臺中地方法院刑事判決
110年度原易字第49號
公  訴  人  臺灣臺中地方檢察署檢察官
被      告  魯聖熬



選任辯護人  陳修仁律師（法律扶助律師)
上列被告因妨害自由案件，經檢察官提起公訴（110年度原易字
第49號），嗣檢察官聲請改依協商程序而為判決，本院判決如下
：
    主    文
魯聖熬犯恐嚇危害安全罪，處有期徒刑貳月，如易科罰金，以新
臺幣壹仟元折算壹日。緩刑貳年，緩刑期間付保護管束，並應於
緩刑期內接受受理執行之地方檢察署所舉辦之法治教育參場次。
    犯罪事實及理由
一、本案犯罪事實及證據，除犯罪事實欄一、第6行關於「竟基
    於恐嚇之犯意」之記載，應更正為「恐嚇危害安全之犯意」
    、第6至7行「自車上拿取棍棒行至陳致宏車旁叫囂」後增加
    「以此加害於身體之舉動恐嚇陳致宏，陳致宏因而心生畏懼
    ，致生危害於安全」、刪除第7行「致使陳致宏心生畏懼」
    ；證據部分增加「本院調解程序筆錄、被告魯聖熬於本院審
    理時之自白」外，其餘均引用檢察官起訴書之記載（如附件
    ）。
二、本案經檢察官與被告魯聖熬於審判外達成協商之合意，且被
    告已認罪，其合意內容為：被告願受科刑範圍為有期徒刑2
    月，如易科罰金，以新臺幣1千元折算1日，緩刑2年，緩刑
    期間付保護管束，並應於緩刑期內接受受理執行之地方檢察
    署所舉辦之法治教育3場次。經查，上開協商合意並無刑事
    訴訟法第455條之4第1項所列情形之一，檢察官聲請改依協
    商程序而為判決，本院爰不經言詞辯論，於協商合意範圍內
    為協商判決。
三、依刑事訴訟法第455條之2第1項、第455條之4第2項、第455
    條之8、第454條第2項，判決如主文。
四、本判決除有刑事訴訟法第455條之4第1項第1款、第2款、第4
    款、第6款、第7款所定情形之一，或違反同條第2項規定者
    外，不得上訴。
五、如有上開可得上訴情形，應於收受判決送達後20日內向本院
    提出上訴書狀（應敘述具體理由並附繕本）。上訴書狀如未
    敘述理由，應於上訴期間屆滿後20日內補提理由書於本院。
本案經檢察官鄭千芝提起公訴，檢察官何建寬到庭執行職務。中
　　華　　民　　國　　110 　年　　12　　月　　6 　　日
                  刑事第十五庭  法  官  張雅涵
以上正本證明與原本無異。
如不服本判決應於收受判決後20日內向本院提出上訴書狀，並應
敘述具體理由；其未敘述上訴理由者，應於上訴期間屆滿後20日
內向本院補提理由書（均須按他造當事人之人數附繕本）「切勿
逕送上級法院」。
告訴人或被害人如不服判決，應備理由具狀向檢察官請求上訴，
上訴期間之計算，以檢察官收受判決正本之日起算。
                                書記官  曾惠雅
中　　華　　民　　國　　110 　年　　12　　月　　7 　　日
附錄本案論罪科刑法條
中華民國刑法第305條
以加害生命、身體、自由、名譽、財產之事恐嚇他人，致生危害
於安全者，處2年以下有期徒刑、拘役或9千元以下罰金。






臺灣臺中地方檢察署檢察官起訴書
                                    110年度偵字第17997號
　　被　　　告　魯聖熬　男　32歲（民國00年0月00日生）
　　　　　　　　　　　　住高雄市○○區○○巷00號
　　　　　　　　　　　　居臺中市○○區○○路000號7樓之2
　　　　　　　　　　　　國民身分證統一編號：Z000000000號
　　選任辯護人　陳修仁律師
上列被告因妨害自由案件，已經偵查終結，認應該提起公訴，茲
將犯罪事實及證據並所犯法條分敘如下：
　　　　　　犯罪事實
一、魯聖熬於民國110年4月26日上午，駕駛車牌號碼000-0000號
    自小貨車，行經臺中市北區廣福路時，因與陳致宏所駕駛車
    牌號碼000-0000號自小客車有行車糾紛，陳致宏於同日9時5
    5分許駕車至臺中市○區○○路000號前，欲停車報警處理行車
    糾紛，魯聖熬見狀亦將車輛停放於陳致宏車輛之後方後，竟
    基於恐嚇之犯意，自車上拿取棍棒行至陳致宏車旁叫囂，致
    使陳致宏心生畏懼。
二、案經陳致宏訴由臺中市政府警察局第六分局報告偵辦。
　　　　　　證據並所犯法條
一、證據清單
編號    證據          待證事實 1. 被告魯聖熬供述 坦承持棍棒，否認有何恐嚇犯行，辯稱係要保護自己等語。 2. 證人即告訴人陳致宏證述 全部犯罪事實。 3. 錄影光碟及翻拍照片、勘驗筆錄 告訴人停車位置，距離被告車輛有一段距離，告訴人並未下車，被告下車拿取棍棒朝告訴人車輛走去之事實。 
二、核被告所為，係犯刑法第305條恐嚇罪嫌。
三、依刑事訴訟法第251條第1項提起公訴。
　　此致
臺灣臺中地方法院
中　　華　　民　　國　 110　　年　　8 　　月　　16　　日
　　　　　　　　　　　　　　　檢察官      鄒千芝
本件正本證明與原本無異
中　　華　　民　　國　 110　　年　　9 　　月　　7 　　日
                              書記官      顏魅馡
所犯法條：
中華民國刑法第305條
以加害生命、身體、自由、名譽、財產之事恐嚇他人，致生危害
於安全者，處 2 年以下有期徒刑、拘役或 9 千元以下罰金。